【裁判字號】    97,易,257
【裁判日期】    970312
【裁判案由】    竊盜
【裁判全文】
臺灣彰化地方法院刑事判決               97年度易字第257號
公  訴  人  臺灣彰化地方法院檢察署檢察官
被      告  丁○○
                    號
上列被告因竊盜案件，經檢察官提起公訴（97年度偵字第33、
287、608號），本院判決如下：
    主  文
丁○○所犯罪名及處刑如附表所示。應執行有期徒刑壹年。
    事實及理由
一、犯罪事實：
  (一)丁○○（原名黃聰輝）前有違反槍砲彈藥管制條例、肅清煙
    毒條例及業務過失致死、施用毒品等前科。另因連續施用毒
    品，經臺灣高等法院臺中分院以94年度上訴字第272號判決
    判處有期徒刑1年2月確定（第1案）。又因連續施用毒品，
    經臺灣高等法院臺中分院以94年度上訴字第1886號判決判處
    有期徒刑1年確定（第2案）。復因竊盜案件，經本院94年度
    簡上字第106號判決判處有期徒刑8月確定（第3案）。上述
    2.3案復因減刑減為有期徒刑6月、4月，定應執行刑有期徒
    刑9月，與上述第1案接續執行，於96年7月20日執行完畢出
    監（構成累犯）。又於96年9月3日犯施用毒品罪，經警於
    96年9月6日查獲，經移送檢察官偵辦（96年11月21日經檢察
    官提起公訴、97年1月23日始經本院以97年度訴字第58號一
    審判決處有期徒刑10月）。於96年10月10日犯竊盜罪被查
    獲（96年10月26日經檢察官偵結聲請簡易處刑，96年12月19
    日始經本院以96年度彰簡字第1185號判決處有期徒刑4月）
    。
  (二)丁○○明知自己前案累累，又有上述案件偵查中，竟僅
    因吸毒而缺錢花用，基於意圖為自己不法所有之各別犯意，
    為下列犯行：
  1.於96年10月12日11時許，在彰化縣鹿港鎮山崙里崙尾巷123
    之1號前，見門前無人，門前又有甲○○所有之抽水馬達1台
    及不銹鋼流理台1個，竟基於接續犯意，先徒手以地上石頭
    敲壞抽水馬達上連接之塑膠水管，竊取抽水馬達1台放在自
    己所騎機車腳踏板上後離去，再騎機車返回再將不銹鋼流理
    台1個載運離去，丁○○並將抽水馬達賣現金花用完畢，為
    甲○○於當日中午12時許發現馬達及流理台失竊。同日下午
    3時許，丁○○因良心不安，將不銹鋼流理台以機車載回原
    處置放時，為甲○○之胞兄林忠志發現報警查獲。
  2.於同年11月11日13時許，在彰化縣鹿港鎮山崙里山寮巷56之
    2號庭院前，見庭院前無人，徒手竊取丙○○所有置於上址
    之油壓機1台，於著手竊取時，為丙○○發現並高聲制止，
    丁○○心虛而趕緊騎機車離開，始未竊取得逞。嗣經丙○○
    向警方報案，警方循線查知上情。
  3.於同年12月1日13時30分許，在彰化縣鹿港鎮山崙里崙尾巷
    72之18號，見四下無人之際，徒手竊取乙○所有置於上址之
    鐵板圈10個及秤子1座。得手後，旋即將上開竊得之物品載
    往不知情之吳瓊文所管理之宥誠環保資源回收場變賣現金新
    台幣（以下同）785元花用完畢，嗣於同年月2日乙○在上開
    資源回收場，發現上開遭竊之物品而報警查獲。
二、認定事實之證據及理由：
  (一)被告於本院審理中，原先僅承認上述1.3.之竊盜行為，然於
    訊問事實階段，亦承認上述2.竊盜犯行。
  (二)犯罪事實(二)1.之犯行，有證人（被害人）甲○○、證人林忠
    志於警偵訊中之陳述、現場照片（鹿警分偵字第0970000073
    號卷P. 12-13）等可資證明。
  (三)犯罪事實(二)2.之犯行，有證人（被害人）丙○○於本院審理
    中結證內容，及其先前於警詢、偵訊中之陳述，現場照片（
    鹿警分偵字第0960025033號卷P.7）等可資證明。
  (四)犯罪事實(二)3.之犯行，有證人（被害人）乙○於警詢、偵訊
    中之陳述，證人（宥誠環保資源回收場員工）吳瓊文於偵訊
    中之證述、現場照片（鹿警分偵字第0960025519號卷P.11-1
    2）、宥誠環保資源回收場單據（同上卷P.10）、贓物認領
    保管單（同上卷P.8）等可資證明。
  (五)綜上所述，本案事證明確，被告犯行已可認定。
三、論罪科刑：
  (一)被告於犯罪事實(二)1.3.所為，係犯刑法第320條第1項之竊盜
    既遂罪。又被告於犯罪事實(二)2.所為，係犯刑法第320條第
    3項、第1項之竊盜未遂罪。又被告上述1.同時起意要竊盜馬
    達及流理台，雖然是分二次載走，但竊盜舉動係在時空緊密
    下完成，應論以接續犯一罪，又贓物既已載離現場，當屬既
    遂，雖被告事後將流理台歸還原處，仍無礙於既遂之認定。
    又被告所犯上述1.2.3.三罪，犯意不同，時間、地點有異，
    應分論併罰之。
  (二)被告有犯罪事實欄內之徒刑執行經過，有臺灣高等法院被告
    全國前案紀錄表可證，被告受有期徒刑之執行完畢後，5年
    內故意再犯本件有期徒刑以上之罪，為累犯，均依刑法第47
    條第1項規定，加重其刑。又犯罪事實(二)2.之未遂犯行，依
    刑法第25條第2項後段減輕其刑（按累犯加重後刑度先加後
    減之）。
  (三)量刑審酌：被告前科累累，明知自己前案已被警方查獲，
    仍然不知悔改，四處行竊，惡性不輕。被告所行竊之五金
    物品，雖然價值不多，但在純樸鄉村地區，居民將五金物品
    放置屋外並無防賊之心，卻遭被告竊取，被害人感受居住安
    全遭受威脅，心理上所受危害非輕。被告犯後雖均已坦承
    犯行，態度良好，但均未與被害人達成和解。被告自述近
    來因染上毒品，家人不給零用錢，只好四處行竊以支應毒品
    花用，平日亦無業，遊手好閒等一切情狀，量刑如附表所示
    之刑，並定應執行刑如主文。
四、適用法條：
  (一)刑事訴訟法第299條第1項前段。
  (二)刑法第320條第1項、第3項、第47條第1項、第25條第2項後
    段、第51條第5款。刑法施行法第1條之1第1項、第2項前段
    。
本案經檢察官張尹敏到庭執行職務。
中    華    民    國    97    年    3    月    12    日
                    刑事第八庭  法  官  葉明松
以上正本證明與原本無異。
如不服本判決，應於判決送達後10日內，向本院提出上訴書狀，
上訴書狀應「敘述具體上訴理由」，並按他造當事人之人數附繕
本。「切勿逕送上級法院」。
告訴人或被害人對於判決如有不服具備理由請求檢察官上訴者，
其上訴期間之計算係以檢察官收受判決正本之日期為準。
中    華    民    國    97    年    3    月    12     日
                                書記官  施秀青
【附錄本案論罪法條】
中華民國刑法第320條
（普通竊盜罪、竊佔罪）
意圖為自己或第三人不法之所有，而竊取他人之動產者，為竊盜
罪，處5年以下有期徒刑、拘役或 5 百元以下罰金。
意圖為自己或第三人不法之利益，而竊佔他人之不動產者，依前
項之規定處斷。
前二項之未遂犯罰之。
【附表】
┌──┬───┬───────────────────┐
│編號│被害人│宣告刑主文                            │
├──┼───┼───────────────────┤
│ 1  │甲○○│丁○○犯竊盜罪，累犯，處有期徒刑伍月。│
├──┼───┼───────────────────┤
│ 2  │丙○○│丁○○犯竊盜未遂罪，累犯，處有期徒刑肆│
│    │      │月。                                  │
├──┼───┼───────────────────┤
│ 3  │乙○  │丁○○犯竊盜罪，累犯，處有期徒刑伍月。│
└──┴───┴───────────────────┘


司法院資訊處製作；財團法人民間司法改革基金會備份。
